Trisna Chandra Laksana

+6285161993109/ Chandralaksana225@gmail.com / www.linkedin.com/in/chandra-lksn / tiny.cc/PortofolioTrisna / github.com/Chandralaksana22

EXECUTIVE SUMMARY

Saya Chandra, memiliki latar belakang IT yang suka dengan dunia website. Saya memiliki pengalaman membangun website native ketika magang dan juga membuat website dalam proyek dosen dan saya lebih sering berkecimpung didunia front end. Saya menggunakan framework vue js dan svelte js dan terkadang memakai react js dalam membangun website dan menggunakan bootstrap dan tailwind sebagai UI framework. selain website saya juga tertarik dengan UI/UX Design

EDUCATION

Universitas Negeri Malang

Teknik Elektro, S1 Teknik Informatika

2018 - 2022

Alterra Academy

Vue JS

Februari - Juli 2022

Alterra Academy UI UX Design Juni - Juli 2022

WORK EXPERIENCE

Penelitian yang dibiayai dari Sumber Dana PNBP Universitas Negeri Malang Tahun 2021

Maret - November 2021

Web Developer

 Dalam penelitan ini saya berposisi sebagai fullstack web native developer. Saya bertugas untuk membangun website media pembelajaran yang digunakan sebagai produk penelitian dimulai dari merancang UI/UX, Frontend dan Backend. Saya membuat website ini sesuai dengan target yang diberikan.

Assistant researcher PUI PT DLI (Disruptive Learning Innovation) UM

Oktober 2021 – Februari 2022

UI/UX Designer

 Saya sebagai asisten riset PUI PT DLI bertugas dalam membangun sebuah desain aplikasi pemesanan homestay. Saya mendesai tampilan user interface dan user experience atau UI/UI dengan menggunakan metode design thinking. Saya membangun tampilan UI/UX menggunakan tools figma.

Magang Dinas Pendidikan dan Kebudayaan Kota Malang

Juni - Agustus 2021

Web Developer

Ketika magang saya berposisi sebagai web developer yang membangun tampilan website dari awal. Saya membangun website dengan menggunakan framework bootstrap untuk frontend dan bahasa program php untuk backend.

Vhiweb Juli 2022- Sekarang

Frontend Developer

 Saya berperan sebagai frontend developer adapun project yang telah saya selesaikan adalah munio, landing page munio, web santos jaya abadi dan Drupadi. Selain itu saya juga membuat package javascript untuk munio yang dipublish di npm. Teknologi yang saya gunakan adalah Bootstrap, Tailwind, Vue JS, Svelte JS

PROJECT

•	Digital GTM FS UM Teknologi : PHP, JQuery, HTML, CSS, Bootstrap	2021
•	SIPUAS Dikbud Kota Malang Teknologi : PHP, JQuery, HTML, CSS, Bootstrap	2021
•	Hospital Management System Teknologi : VueJS, Axios, Bootstrap Vue, HTML, CSS	2022
•	Katetigama FT UGM Teknologi : SvelteJS, Axios, Tailwind, SCSS, HTML, DaisyUI	2022
•	Santos Jaya Abadi Teknologi : SvelteJS, Axios, Tailwind, SCSS, HTML, Flowbite	2022
•	Web Pemesanan Kos Teknologi : VueJS, GraphQL, Apollo, Bootstrap, HTML, CSS	2022
•	Munio.ID Teknologi : SvelteJS, Munio Client JS, SCSS, HTML	2023
•	Watermark APP Teknologi : ReactJS, Tailwind, HTML	2023
•	Countdown New Year Teknologi : ReactJS, Tailwind, HTML	2023
•	Drupadi Teknologi : VueJS, Axios,SCSS, PHP	2023
•	Landing Page Munio.ID Teknologi : SvelteJS, Tailwind, DaisyUI, SCSS	2023
•	Munio Client JS Teknologi : Axios, Vite	2023
ACHIEVEMENTS		
•	Yayasan Hadji Kalla Penerima beasiswa KALLA tahun 2020	2020
•	Kementerian Pendidikan, Kebudayaan, Riset, dan Teknologi Penerima pendanaan Talenta Inovasi Indonesia 2021	2021
•	Kompetisi Sains Indonesia (KSI) POSI 2021 Peserta olimpiade geografi tingkat mahasiswa	2021
•	DLI Venture Showcase Peserta	2020
•	Big Fair Science Competition Peraih Medali Perunggu Olimpiade Geografi	2023
•	Islamic Science Olympiad Peraih Medali Perunggu Olimpiade Biologi	2023

ADDITIONAL INFORMATION

SOFTWARE SKILLS

- Adobe (Photoshop, XD)
- Figma
- Visual Studio Code
- Postman

PROGRAMING LANGUAGE

- HTML
- Javascript
- CSS
- SCSS

FRAMEWORK

- Bootstrap Tailwind Vue JS

- Svelte JS
- React JS
- DaisyUI
- Flowbite

LANGUAGE SKILLS

- Indonesian (Native Proficiency)
- English